# 关于城市基础设施配套费的处理

提问人：lxfh1124 时间：2018-11-24 16:16:00
向论坛的各位老师请教：企业支付的城市基础设施配套费，是计入在建工程成本还是计入当期损益？

回答人：chenyiwei
如果是与本企业的工程项目相关，根据有关规定必须支付的一次性支出，则可以作为使固定资产达到预定可使用状态的必要支出计入在建工程成本。

提问人：chenni 时间：2019-01-02 13:17:12
陈版主，如果企业后期收到了财政局返还的基础设施配套费计入递延收益还是冲减在建工程呢

回答人：chenyiwei
取决于本企业对此类政府补助是采用总额法还是净额法。